Lesson 4
========================================================

***

### coord trans 转换某个轴的范围
Notes:

```{r Scatterplots}
pf <- read.csv('pseudo_facebook.tsv',sep='\t')
library(ggplot2)
ggplot(aes(x = age, y = friend_count),data = pf) +
  geom_point(alpha = 1/20) +
  xlim(13,90)

ggplot(aes(x = age, y = friend_count),data = pf) +
  geom_point(alpha = 1/20) +
  xlim(13,90)+
  coord_trans(y = "sqrt")

ggplot(aes(x = age, y = friend_count),data = pf) +
  geom_jitter(alpha = 1/20, position = position_jitter(h=0)) +
  xlim(13,90)+
  coord_trans(y = "sqrt")

```

### alpha和jitter
Notes:

```{r Scatterplots}

ggplot(aes(x = age, y = friendships_initiated),data = pf) +
  geom_point(alpha = 1/20) +
  xlim(13,90)+
  coord_trans(y = "sqrt")

```

前面都是直接将两个变量用点画出来，即使做了转化变换或者抖动。

### 条件均值
Notes:
  一个变量的均值或者别的统计值随着另一个变量变化的情况
  比如平均朋友数量随着年龄的变化
  
  dplyr允许分割某个数据集，并对某块数据应用函数做转化

```{r Scatterplots}
install.packages("dplyr")
library(dplyr)

#方式一
#给数据集分组
age_groups <- group_by(pf,age)
#对分组后的数据集进行总结，将几个特征用变量保存起来 n()函数统计组内记录的个数,对age_groups数据集执行操作
pf.fc_by_age <- summarise(age_groups,
          friend_count_mean = mean(friend_count),
          friend_count_median = median(friend_count),
          n = n())
#对该数据集按照age从小到大排列
pf.fc_by_age <- arrange(pf.fc_by_age,age)
#显示数据集前几行
head(pf.fc_by_age)

#方式二
#%%这个符号允许把数据集和函数连接起来，代表对该数据集采用该函数处理
pf.fc_by_age <- pf %>%
  group_by(age) %>%
  summarise(friend_count_mean = mean(friend_count),
          friend_count_median = median(friend_count),
          n = n()) %>%
  arrange(age)
head(pf.fc_by_age)


```

结论：13岁的平均好友数比14岁的低，平均好友数峰值在16到17岁之间


### 绘制平均好友数随年龄变化的折线图
Notes:

```{r Scatterplots}
p <- ggplot(pf.fc_by_age, aes(x=age, y=friend_count_mean))
p + geom_line()

```

结论：年轻人有较高的平均好友数，30到60岁的人好友数在一百左右浮动，60多有一个异常值，还有80以上的年龄好友数波动很大，


### 将两幅图叠加在一起
Notes:

```{r Scatterplots}
#将一个平均的折线图覆盖到散点图上，fun.y指这个函数会被应用到y上
#将10%分位数点覆盖到散点图上
#将90%分位数点覆盖到散点图上
#将50%分位数点覆盖到散点图上
ggplot(aes(x=age,y=friend_count),data=pf) +
  xlim(13,90) + 
  geom_point(alpha = 1/20,
             position = position_jitter(h = 0),
             color = 'orange') +
  coord_trans(y = 'sqrt') +
  geom_line(stat = 'summary',fun.y = mean)+
  geom_line(stat = 'summary',fun.y = quantile, fun.args = list(probs = .1),linetype=2,color='blue')+
  geom_line(stat = 'summary',fun.y = quantile, fun.args = list(probs = .9),linetype=2,color='blue')+
  geom_line(stat = 'summary',fun.y = quantile, fun.args = list(probs = .5),color='blue')+
  coord_cartesian()

```

### 使用?coord_cartesian()来放大局部
Notes:

```{r Scatterplots}
#放大了部分图形
ggplot(aes(x=age,y=friend_count),data=pf) +
  coord_cartesian(xlim=c(13,70),ylim=c(0,1000))+
  geom_point(alpha = 1/20,
             position = position_jitter(h = 0),
             color = 'orange') +
  geom_line(stat = 'summary',fun.y = mean)+
  geom_line(stat = 'summary',fun.y = quantile, fun.args = list(probs = .1),linetype=2,color='blue')+
  geom_line(stat = 'summary',fun.y = quantile, fun.args = list(probs = .9),linetype=2,color='blue')+
  geom_line(stat = 'summary',fun.y = quantile, fun.args = list(probs = .5),color='blue')

```


### 前面将原始数据和一些汇总数据在一幅图片中展示，来获取一些有用信息，现在通过直方图展示另一些信息
比如大部分人低估了他们的好友数，那么他们到底低估了多少或者高估了多少呢
比如多少人完美的猜中了他们的好友数
或者是多少人高估了百分之10，低估了百分之十
尝试用一个数字来表达这种关系的强度（相关系数）
用r来表示年龄和好友数的线性关系
Notes:

```{r Scatterplots}
cor.test(pf$friend_count, pf$age, method = "pearson")
with(pf,cor.test(age,friend_count,method = "pearson"))

```

结论：0.0274
这样看来两个变量没有实质性的关系，一般来说，
只有相关系数大于0.3或者小于-0.3才是有意义的，但是很小
0.5左右中等相关，大于0.7相关性较大。


### 前面看到两个变量相关性不大，但是看图片，好像年长的数据不对，导致相关性不大，因此这里重新使用年龄70岁以下的数据
Notes: 默认参数有method = "pearson"

```{r Scatterplots}
with(subset(pf,age<70),cor.test(age,friend_count))

```


### 除了相关性的度量，还有单调关系的度量，比如spearman
Notes: 

```{r Scatterplots}
with(subset(pf,age<70),cor.test(age,friend_count,method = "spearman"))

```
这些相关系数是有用的，但是也无法替代散点观察图以及之前做的统计分析，分析相关系数同时观察图形能更深入理解变量之间的关系。



### 
Notes: 
  观察用户分别从客户端和网页上收到的点赞数之间的相关性值
  为了不看那些outliers值，把x,y都限定只观察95%分位数的范围
  添加一个平滑器，lm代表线性模型，因此划出一条直线

```{r Scatterplots}
ggplot(aes(x = www_likes_received, y = likes_received),data = pf)+
  geom_point() 

ggplot(aes(x = www_likes_received, y = likes_received),data = pf)+
  geom_point() +
  xlim(0,quantile(pf$www_likes_received,0.95))+
  ylim(0,quantile(pf$likes_received,0.95))+
  geom_smooth(method='lm',color='red')

cor.test(pf$www_likes_received, pf$likes_received, method = "pearson")

```

这里相关性达到0.95，两个变量有很强的正相关



### 强相关有时候并不是非常好的
Notes: 很强相关性的变量常常是因为他们其实是同一个东西的量化，比如，用户互动的频率
  有时候在递归建模的时候，要求变量相互是独立的，如果有两个变量很强相关，那很难决定到底是哪个变量产生这样的结果
  所以，在分析数据集之前，通常先看变量之间的相关性，这样帮助判断哪些变量不能一起放入模型，以及哪些变量要保留下来。

```{r Scatterplots}


```






